臺灣宜蘭地方法院刑事判決　　　　　　　　　　　　　　九十一年度易字第四七號
　　公　訴　人　臺灣宜蘭地方法院檢察署檢察官
　　被　　　告　丙○○
右列被告因竊盜案件，經檢察官提起公訴（九十年度偵字第三六０一號），本院判決
如左：
    主  文
丙○○竊盜，處罰金參仟元，罰金如易服勞役以參佰元折算壹日。
    事  實
一、丙○○意圖為自己不法之所有，於民國九十年十一月二十一日上午十時五十五分
    許，騎乘車號ＲＥＤ－六一０號機車，在宜蘭縣宜蘭市綠九市場第七十六號丁○○所經營之攤位上，以靠近攤位佯裝選購物品而利用當時看顧攤位之丁○○友人
    甲○○疏於注意、防備之際，而竊取攤位上之新台幣（下同）二千元，旋甲○○
    發現丙○○並非拿塑膠袋選購物品而是竊取攤位上之錢財時，丙○○即騎乘前揭
    機車迅速離去，經甲○○記下車號而循線查獲。
二、案經宜蘭縣警察局宜蘭分局報告台灣宜蘭地方法院檢察署檢察官偵查起訴。
    理  由
一、訊據被告矢口否認有何竊盜犯行，辯稱：車號ＲＥＤ－六一０號機車於九十年十
    一月二十日即已失竊，隔日可能係有人騎該機車去市場偷錢，伊並沒有騎用上述
    機車至綠九市場攤位上竊取錢財云云。惟查，
（一）右揭事實，業據被害人丁○○指訴失竊情節甚詳，並有證人甲○○於警詢時、
      檢察官偵查時證稱親眼目睹確係被告本人至前揭攤位上竊取錢財等語甚詳。
（二）被告雖以前詞為辯。惟查，證人甲○○於檢察官偵查時證稱：「在警局時有指
      認丙○○，他的機車車號及本人我都看的很清楚」等語，並對被告身體上之特
      徵（年約五十多歲、頭髮微禿）指述與卷內所附被告照片之特徵相符，足見證
      人甲○○所言應可採信，而無誤認之情形。再者，被告雖辯稱ＲＥＤ－六一０
      號於案發前一日遭竊云云。然機車係屬具相當價值之物，被告發現機車失竊竟
      未報案協尋，已違常理。其次，被告於警詢時僅辯稱案發當日上午並無騎乘機
      車出去等語、被告之妻乙○○亦於警詢中經警問及車號ＲＥＤ－六一０號機車
      是否丙○○使用等情時，亦未供稱該機車已經失竊等語。若車號ＲＥＤ－六一
      ０號機車真係於案發前一日失竊，衡情被告與被告之妻應會立刻告知警員，甚
      至要求代為尋找，豈會於接受警方詢問時就機車失竊一事隻字未提，足見被告
      所辯更違常理，而不可採信。
二、核被告所為，係犯刑法第三百二十條第一項之竊盜罪。爰審酌被告犯罪之動機、
    目的、手段、所得財物非鉅、對被害人所造成之損害及犯罪後否認犯行之犯後態
    度等一切情狀，量處如主文所示之刑，並諭知易服勞役之折算標準。
據上論斷，應依刑事訴訟法第二百九十九條第一項前段、刑法第三百二十條第一項、
第四十二條第二項、罰金罰鍰提高標準條例第一條前段、第二條，判決如主文。
本案經檢察官張鳳清到庭執行職務
中      華      民      國    九十一    年     八     月    二十一      日
                                  臺灣宜蘭地方法院刑事第二庭
                                      法  官  蔡  仁  昭
右正本證明與原本無異。
如不服本判決，應於判決送達後十日內，向本院提出上訴狀。（應附繕本）
                                      書記官  吳  慧  芳
中      華      民      國    九十一    年     八     月    二十二      日
所犯法條：
中華民國刑法第三百二十條
 (普通竊盜罪、竊佔罪)
意圖為自己或第三人不法之所有，而竊取他人之動產者，為竊盜罪，處五年以下有期
徒刑、拘役或五百元以下罰金。
意圖為自己或第三人不法之利益，而竊佔他人之不動產者，依前項之規定處斷。
前二項之未遂犯罰之。
